臺灣板橋地方法院刑事判決　　　　　　　93年度訴字第2252號
公　訴　人　臺灣板橋地方法院檢察署檢察官
被　　　告　甲○○
上列被告因違反毒品危害防治條例案件，經檢察官提起公訴（93
年度毒偵字第4448號）及移送併辦（93年度毒偵字第5556號），
本院合議庭裁定依簡式審判程序，判決如下：
    主  文
甲○○連續施用第一級毒品，累犯，處有期徒刑柒月。扣案之橡
皮管壹條、止血帶壹條、殘渣袋壹個及使用過之注射針筒共拾支
均沒收之。
    事  實
一、甲○○前於民國（下同）90年間，因竊盜案件，經本院90年
    度易字第946 號判處有期徒刑8 月確定，於91年7 月22日執
    行完畢（構成累犯）。其前於88年間，因施用毒品案件，經
    本院以88年度毒聲字第7430號裁定送觀察、勒戒後，認有繼
    續施用毒品傾向，復經本院以88年度毒聲字第7795號裁定將
    其送戒治處所施以強制戒治，後因強制戒治執行成效經評定
    為合格，經本院以89年度毒聲字第4201號裁定停止戒治，所
    餘戒治期間付保護管束，後經本院以89年度毒聲字第6877號
    裁定撤銷保護管束，繼續執行強制戒治，於90年6 月30 日
    強制戒治執行完畢，詎猶不知悛悔，明知海洛因係毒品危害
    防制條例第2 條第2 項第1 款所列之第一級毒品，不得施用
    、持有，竟復基於施用第一級毒品海洛因之概括犯意，自上
    開強制戒治執行完畢後5 年內之93年7 月28日晚上8 時許起
    至93年12月2 日上午6 時止，在臺北縣泰山鄉○○街一巷十
    一號住處，以將第一級毒品海洛因置於針筒內注射之方式，
    連續施用第一級毒品海洛因多次（平均約4 、5 日施用1次
    ）。嗣於93年7 月29日上午12時許，甲○○主動向臺北縣政
    府警察局新莊分局自首並繳交其所有，供其施用海洛因所用
    之橡皮管1 條及使用過之注射針筒3 支；又於93年12月2 日
    上午11時許，在臺北縣泰山鄉○○街一巷十一號住處，為警
    查獲，並扣得其所有，供其施用供其施用海洛因所用之止血
    帶1 條、殘渣袋1 個及使用過之注射針筒7 支。
二、案經臺北縣政府警察局新莊分局移送臺灣板橋地方法院檢察
    署檢察官偵查起訴，及臺北市政府警察局北投分局報請臺灣
    板橋地方法院檢察署檢察官移送併辦，甲○○於本院準備程
    序進行中，就被訴之事實為有罪之陳述，經告知簡式審判程
    序之旨，並徵詢當事人之意見後，本院合議庭裁定本件由受
    命法官獨任進行簡式審判程序審理。
    理  由
一、右揭施用海洛因之事實，業據被告甲○○於本院審理時坦承
    不諱，並有橡皮管1 條、止血帶1 條、殘渣袋1 個及使用過
    之注射針筒共10支扣案足資佐證。又被告於93年7 月29日、
    93年12月2 日為警查獲時，在警局中所採集之尿液，經分別
    份有限公司以ＥＩＡ酵素免疫分析法初步檢驗，並以ＧＣ/
    ＭＳ氣相層析/ 質譜儀法確認檢驗之結果，均有嗎啡陽性反
    應，有上開公司於93年8 月12日、93年12月15日出具之濫用
    藥物檢驗報告各1 紙附於偵查卷可稽。再參以海洛因於人體
    內會代謝成嗎啡，因此涉嫌海洛因之施用者係檢驗其尿液中
    之嗎啡反應等情，為本院職務上已知之事實，被告亦自承其
    係施用海洛因，足見被告於上述時地所施用者確係海洛因無
    訛。被告前開之自白，應與事實相符。又被告前於88年間，
    因施用毒品案件，經本院以88年度毒聲字第7430號裁定送觀
    察、勒戒後，認有繼續施用毒品傾向，復經本院以88年度毒
    聲字第7795號裁定將其送戒治處所施以強制戒治，後因強制
    戒治執行成效經評定為合格，經本院以89年度毒聲字第4201
    號裁定停止戒治，所餘戒治期間付保護管束，後經本院以89
    年度毒聲字第6877號裁定撤銷保護管束，繼續執行強制戒治
    ，於90年6 月30日強制戒治執行完畢之事實，有臺灣高等法
    院被告全國前案紀錄表1 件在卷可稽。從而，本件事證明確
    ，被告於強制戒治執行完畢後5 年內再犯施毒品犯行之事實
    ，堪以認定，應依法論科。
二、按海洛因依其成癮性、濫用性及對社會危害性之程度，毒品
    危害防制條例第2 條第2 項第1 款列為第一級毒品。核被告
    施用海洛因毒品之犯行，所為係犯毒品危害防制條例第10條
    第1 項施用第一級毒品罪。又被告非法持有第一級毒品之低
    度行為，已為其施用第一級毒品之高度行為所吸收，不另論
    罪。又被告於93年7 月28日晚上8 時許施用第一級毒品海洛
    因1 次以外之犯罪事實部分，雖未據公訴人起訴，然該部分
    事實與公訴人起訴之犯罪事實，有連續犯裁判上一罪之關係
    ，應為起訴效力所及，本院自得加以審究。被告先後多次施
    用第一級毒品毒品之犯行，時間密接，且犯罪構成要件相同
    ，顯係基於概括犯意為之，為連續犯，應依刑法第56條規定
    論以一罪，並加重其刑。又被告前於90年間，因竊盜案件，
    經本院90年度易字第946 號判處有期徒刑8 月確定，於91年
    7 月22日執行完畢，有臺灣高等法院全國前案紀錄表1 件在
    卷可佐，其於有期徒刑執行完畢後5 年內，再犯有期徒刑以
    上之本罪，為累犯，應依刑法第47條規定，加重其刑，並遞
    加重之。又按刑法第62條所規定之自首，以對於未發覺之罪
    ，向有偵查權之機關或公務員自承犯罪，進而接受裁判為要
    件；而具有連續犯或牽連犯等裁判上一罪關係之犯罪，苟全
    部犯罪未被發覺前，行為人僅就其中一部分犯罪自首，仍生
    全部自首之效力（最高法院83年度台上字第3935號判決意旨
    參照），是被告於本案連續施用第一級毒品犯行未經發覺前
    ，向警察機關自首部分犯行並接受裁判，應依刑法第62條規
    定，減輕其刑。被告之刑同時有加重其減輕，依法先加後減
    之。爰審酌被告曾因施用毒品經送戒治處所執行戒治，仍未
    能戒斷其施用毒品之惡習，再犯本件連續施用毒品犯行，惡
    行非輕，惟因施用毒品均僅係戕害其自己身心並無加害他人
    ，再衡量其施用毒品時間之長短、犯後坦承犯行等一切情狀
    ，量處如主文所示之刑。扣案之橡皮管1 條、止血帶1 條、
    殘渣袋1 個及使用過之注射針筒共10支，為被告所有，供其
    施用毒品所用之物，業據被告供明在卷，爰依刑法第38條第
    1 項第2 款規定，宣告沒收之。
據上論斷，應依刑事訴訟法第273 條之1 第1 項、第299 條第1
項前段，毒品危害防制條例第10條第1 項，刑法第11條前段、第
56條、第47條、第62條、第38條第1項第2款，判決如主文。
本案經檢察官蘇揚旭到庭執行職務。
中　　華　　民　　國　　94　　年　　3 　　月　　10　　日
                  刑事第三庭    法  官　白　光　華
右正本證明與原本無異。
如不服本判決，應於判決送達後10日內向本院提出上訴狀 (應附
繕本)， 上訴於臺灣高等法院。
                                書記官  楊  振  宗
中　　華　　民　　國　　94　　年　　3 　　月　　10　　日
附錄本案論罪科刑法條全文：
毒品危害防制條例第10條：
施用第一級毒品者，處六月以上五年以下有期徒刑。
施用第二級毒品者，處三年以下有期徒刑。
